【裁判字號】    89,易,4562
【裁判日期】    900104
【裁判案由】    毒品危害防制條例
【裁判全文】
臺灣高雄地方法院刑事判決                        八十九年度易字第四五六二號
    公  訴  人  臺灣高雄地方法院檢察署檢察官
    被      告  甲○○
右列被告因毒品危害防制條例案件，經檢察官提起公訴（八十九年度毒偵字第五五七
九號），本院判決如左：
    主  文
甲○○連續施用第二級毒品，累犯，處有期徒刑陸月，如易科罰金，以參佰元折算壹
日。
    事  實
一、甲○○有多次違反麻醉藥品管理條例前科，素行不良，其於八十六年十月間因違
    反麻醉藥品管理條例案件，經本院判處有期徒刑九月，不服經上訴後，由臺灣高
    等法院高雄分院於八十七年一月二十一日判決上訴駁回確定，八十八年一月二十
    六日執行完畢。又於八十七年三月間因施用毒品案件，經本院於八十七年四月三
    十日判處有期徒刑十月，經公訴人上訴後，由台灣高等法院高雄分院以八十七年
    度上易字第一五五○號職權裁定送觀察、勒戒後，認有繼續施用毒品之傾向，再
    依職權裁定令入戒治處所施以強制戒治，於八十七年十二月二十九日停止戒治，
    停止期間交付保護管束，期滿戒治完畢，而由臺灣高等法院高雄分院於八十九年
    五月三十一日以八十七年度上易字第一五五○號判處免刑確定。惟仍不知悔改，
    明知安非他命係第二級毒品，竟基於施用第二級毒品安非他命之概括之犯意，自
    八十九年八月一日起，至八十九年八月九日止，連續在其位於高雄市○○區○○
    里○○路七一八巷十三號住處或其他隱蔽處，以鋁箔紙燒烤產生煙霧等方式，施
    用第二級毒品安非他命多次，旋為警於八十九年八月九日十六時十分許於高雄市
    左營區海光二村二三六號前盤查查獲，經依本院以八十九年度毒聲字第六三一七
    號裁定令入戒治處所施以強制戒治。
二、案經高雄港務警察所移送臺灣高雄地方法院檢察署檢察官偵查起訴。
    理  由
一、右揭事實，業據被告甲○○於警訊及偵、審時坦承不諱。被告查獲時所採取之尿
    液，經送請高雄市政府衛生局檢驗結果，檢出甲基安非他命陽性反應，有該局八
    十九年八月十八日出具之尿液檢驗成績書影本一紙附卷可稽，被告於八十七年三
    月間因施用毒品案件，經台灣高等法院高雄分院職權裁定送觀察、勒戒後，認有
    繼續施用毒品之傾向，再經職權裁定被告令入戒治處所施以強制戒治，並停止戒
    治，交付保護管束期滿，並經判處免刑判決確定，此有該院八十七年度上易字第
    一五五○號裁定書、判決書、臺灣高雄地方法院檢察署刑案資料查註記錄表等附
    卷可稽，其於五年內再犯毒品危害防制條例第十條第二項之罪，經本院裁定其令
    入戒治處所施以強制戒治，亦有本院八十九年度毒聲字第六三一七號裁定書在卷
    可稽，本件事證明確，被告上開犯行洵堪認定。
二、查安非他命分別係毒品危害防制條例第二條第二項所稱之第二級毒品，不得持有
    、施用。被告竟持之以施用，核其所為，係犯毒品危害防制條例第十條第二項之
    施用第二級毒品罪。被告先後多次施用安非他命犯行，時間緊接、手法及罪名均
    同，顯係基於概括犯意而為之，為連續犯，應論以一罪，並加重其刑。其先後多
    次持有安非他命，亦係基於概括之犯意，本應均以連續持有論，惟其持有後，進
    而施用，其多次持有安非他命行為應被其施用之行為所吸收，不另論罪。被告前
    有如事實欄所載之犯罪科刑及執行情形，此有臺灣高雄地方法院檢察署刑案資料
    查註記錄表在卷可稽，其受有期徒刑執行完畢後，五年內再犯本件有期徒刑以上
    刑之罪，為累犯，依法加重其刑，爰遞加之。審酌被告有多次違反麻醉藥品管理
    條例之前科，已如前述，素行不良，而其再因施用毒品，經觀察、勒戒、強制戒
    治後仍犯相同罪行，顯見意志不堅，惟念其犯罪係戕害自身，尚未害及他人，所
    犯情節非重，及犯罪後承認犯行，態度尚可等一切情狀，量處如主文所示之刑，
    又按中華民國九十年一月四日修正，同年月十日經總統公布施行之刑法第四十一
    條規定：「犯最重本刑為五年以下有期徒刑以下之刑之罪，而受六個月以下有期
    徒刑或拘役之宣告，因身體、教育、職業、家庭之關係或其他正當事由，執行顯
    有困難者，得以一元以上三元以下折算一日，易科罰金。但確因不執行所宣告之
    刑，難收矯正之效，或難以維持法秩序者，不在此限。」爰並諭知易科罰金之折
    算標準。
三、末按，被告於八十九年八月九日在高雄市左營區海光二村二三六號前遭警盤查時
    查獲其持有二包疑似第一級毒品海洛因之粉末，經送驗確含有海洛因毒品成份，
    此有法務部調查局電腦條碼000000000號鑑驗通知書一紙在卷，被告亦自承曾施
    用海洛因一次，惟公訴人就被告所涉之犯罪事實僅於起訴書犯罪事實欄記載被告
    連續於其住處施用第二級毒品，為警在八十九年八月九日於高雄市左營區海光二
    村二三六號前查獲，並同時扣得第一級毒品海洛因，然起訴書既僅載明有扣案物
    品海洛因，而就被告是否持有或施用海洛因其犯罪時地等均無載明，不能謂就被
    告施用用第一級毒品犯行亦經起訴，況起訴書之證據並所犯法條中，亦僅載明被
    告所為係犯毒品危害防制條例第十條第二項之施用第二級毒品罪，更顯見公訴人
    就被告施用第一級毒品海洛因之事實並未起訴，而上開施用第一、二級毒品二罪
    ，係犯意個別、罪名互異，依不告不理原則，本院自無從加以審判，應由公訴人
    另行偵辦，並此敘明。
據上論斷，應依刑事訴訟法第二百九十九條第一項前段，毒品危害防制條例第十條第
二項、第二十條第三項，刑法第十一條、第五十六條、第二條第一項前段、第四十七
條、修正後第四十一條第一項，判決如主文。
中    華    民    國      九十      年       二      月      二十三     日
                                  臺灣高雄地方法院刑事第三庭
                                      法  官  簡  志  瑩
右正本證明與原本無異。
如不服本判決，應於判決送達後十日內，向本院提出上訴狀。
                                      書記官  林  宜  正
中    華    民    國      九十      年       二      月      二十五     日
附錄論罪科刑法條：
毒品危害防制條例第十條第二項：
施用第二級毒品者，處三年以下有期徒刑。


司法院資訊處製作；財團法人民間司法改革基金會備份。
